【裁判字號】    90,上易,29
【裁判日期】    900404
【裁判案由】    毀損等
【裁判全文】
臺灣高等法院花蓮分院刑事判決                        九十年度上易字第二九號
    上  訴  人  臺灣花蓮地方法院檢察署檢察官
    被      告  丙○○
右上訴人因被告毀損等案件，不服臺灣花蓮地方法院八十九年度易字第五三九號中華
民國八十九年十二月二十一日第一審判決（起訴案號：臺灣花蓮地方法院檢察署八十
九年度偵字第一九一０號）提起上訴，本院判決如左：
    主  文
上訴駁回。
    理  由
一、檢察官公訴意旨略以：被告丙○○係乙○○之夫，曾於民國八十八年九月十五日
    經臺灣花蓮地方法院依家庭暴力防治法規定，以八十八年度家護字第二六號民事
    通常保護令禁止其對於乙○○及其特定家庭成員甲○○實施不法侵害、騷擾、通
    話、通信等行為，及應遠離花蓮縣壽豐鄉○○村○○路○段三號房屋一百公尺，
    詎丙○○竟於八十九年五月十一日深夜十一時五十九分許，在離花蓮縣壽豐鄉○○村○○路○段三號三公尺處，持石頭打破甲○○所有車號ＪＣ–四四六八號、
    ＪＣ–七八一七號自用小客車之後擋風玻璃，致毀損不堪使用，而違反法院所為
    前述保護令裁定，因認被告涉犯刑法第三百五十四條毀損罪嫌及家庭暴力防治法
    第五十條第一、二、四款違反保護令罪嫌云云。
二、按犯罪事實應依証據認定之，無証據不得推定其犯罪事實；又不能証明被告犯罪
    ，應為無罪之諭知，刑事訴訟法第一百五十四條、第三百零一條第一項分別定有
    明文。次按認定犯罪事實所憑之證據，無論直接證據或間接證據，其為訴訟上之
    證明，須於通常一般之人均不致有所懷疑，而得確信其為真實之程度者，始得據
    為有罪之認定，倘其證明尚未達到此一程度，而有合理之懷疑存在時，即應為無
    罪之認定（最高法院七十六年度臺上字第四九八六號著有判例可資參照）。
三、訊據被告丙○○堅詞否認前揭犯行，辯稱：八十九年五月十一日晚上並沒有去告
    訴人住處，當天晚上十時許其到豐田派出所找主管，問他是否要把我提報流氓，
    大概在晚上十一點離開豐田派出所，直接回到志學，開到志學派出所找警員聊天
    ，並未持石塊毀損甲○○車輛玻璃等語（見原審八十九年八月四日訊問筆錄）。
    而檢察官認被告涉有前揭犯行，無非係以告訴人甲○○（即乙○○之胞姐）之指
    訴、現埸錄影帶、車損照片及台灣花蓮地方法院八十八年度家護字第二六號民事
    通常保護令為其論據。然車損照片僅能證明告訴人甲○○車輛玻璃受損之事實，
    此與原審民事庭所核發之保護令，二者均不能直接證明被告有進入保護圈內毀損
    車輛之行為。而告訴人甲○○於警訊時及原審調查中指稱：當天係隔壁四號鄰居
    鄧明里家鋁門被砸破，鄧明里打電話報案，警察過來處理，叫醒我，我才知道車
    子被砸，因為我上址店外有裝設錄影機，有拍到一男子持三塊石頭砸車，我可以
    肯定該名男子即是丙○○等語（見原審卷第十七頁以下），是從上開證詞亦可推
    知告訴人並未親眼目睹車輛毀損經過甚明，再者，告訴人提供案發當時即八十九
    年五月十一日晚間十一時五十九分許，由其店外架設之監視錄影機攝得影像之錄
    影帶母帶及拷貝帶，經送法務部調查局鑑定處理之結果，認送鑑之錄影帶經播放
    後發現無完整拍攝到駕車人形象，另因受夜間監視攝影環境光線不佳或攝影距離
    較遠等原因之影響，致影像解析度較差，雖經影像處理後仍無法辨析該涉案車號
    、駕駛人相貌及丟石塊者之人像等情，有該局八十九年九月六日回函乙份及隨函
    檢附之放大及轉印相關圖片六幀在卷可按，而觀諸前開圖片，其中持石塊丟擲之
    人雖疑似男子，然其相貌仍模糊難辨，因此尚無法確認即為被告本人，告訴人及
    證人乙○○均堅稱該人即為被告等情（見本院卷九十年二月十四日訊問筆錄），
    尚難採信，是以告訴人之指訴及錄影帶二者，其訴訟上之證明力即非無疑。又證
    人鄧明里經原審傳喚到庭雖結稱：「我住處大門被打破，我並沒有出去看，在屋
    內報警後，警察來才知道告訴人車子也被打破，我並不知道是何人打的」等語（
    見原審卷第八十八頁），仍無從視為不利於被告之證據；至被告於原審調查時雖
    自承平常開車回老家必須經過告訴人住處等情，惟尚不能據此即推定、臆測被告
    於檢察官起訴之犯罪時間，亦必有經過告訴人住家之行為。
四、綜上所述，檢察官所舉之上開諸事證尚不足以證明被告確已涉公訴意旨所指之前
    揭犯行。此外，再經本院依職權續行調查相關事證，仍查無其他積極之證據，足
    認被告確於案發當時有到達告訴人住處，並毀損車輛之行為，自無從為不利於被
    告之認定，原審諭知被告無罪之判決，尚無不合，檢察官之上訴意旨徒以原審未
    將監視錄影機所攝影像送請相關單位鑑定，顯未盡調查之能事，已不無誤會；又
    誤認告訴人與被告曾係夫妻關係，自應對於被告身高、相貌、輪廓非常熟悉，是
    其指訴並非無據，更屬輕率錯置，核無理由，其上訴應予駁回。
據上論斷，應依刑事訴訟法第三百六十八條，判決如主文。
本件經檢察官李土城到庭執行職務
中      華      民      國      九  十      年      四      月    四    日
                             審判長法官  吳  鴻  章
                                   法官  林  德  盛
                                   法官  張  健  河
右正本證明與原本無異。
本件不得上訴。
                                 書記官  鄧  瑞  雲
中      華      民      國      九  十      年      四      月    四    日


司法院資訊處製作；財團法人民間司法改革基金會備份。
